【裁判字號】    90,易,539
【裁判日期】    900823
【裁判案由】    竊盜
【裁判全文】
台灣新竹地方法院刑事判決                            九十年度易字第五三九號
    公  訴  人  台灣新竹地方法院檢察署檢察官
    被      告  戊○
右列被告因竊盜案件，經檢察官提起公訴（九十年度偵字第二八一八號）、及聲請併
案審理（九十年度偵字第三五九一號），本院判決如左：
    主  文
戊○連續攜帶兇器、毀越安全設備竊盜，累犯，處有期徒刑壹年。
扣案之手電筒、螺絲板手、起子各壹支，均沒收。
    事  實
一、戊○（原名鄭建仁）曾因侵占等案件，經本院合併執行有期徒刑五年確定，於民
    國八十二年十一月三日縮短刑期假釋出獄，復因竊盜案件，經本院判處有期徒刑
    一年二月，於八十三年五月十四日刑期起算，並因前開案件撤銷假釋，接續執行
    殘行二年一月二十五日，於八十五年七月二十三日縮短刑期假釋出監，於八十六
    年五月八日縮刑期滿執行完畢，又於八十八年間因竊盜罪，甫於八十九年六月二
    十二日判決有期徒刑二年四月，並於刑之執行前強制工作三年確定在案，竟基於
    意圖為自己不法之所有之概括犯意，攜帶在客觀上顯具有行兇之危險性之手電筒
    、螺絲板手、起子各一支，連續於附表所示之時間、地點，以破壞窗戶或取下窗
    戶再自窗戶進入店內之方法，竊取附表之甲○○、丙○○、乙○○、丁○○所管
    領如附表所示之財物而據為己有，嗣於為附表編號四之行為時，觸動丁○○所裝
    置之防盜設施，經丁○○趕到並報警前來而查獲戊○，並扣得戊○所有供前揭行
    為所用之手電筒、螺絲板手、起子各一支，以及戊○所竊得之龍蝦三十隻及香菸
    六條（已發還）。
二、案經新竹市警察局第三分局報告台灣新竹地方法院檢察署檢察官偵查起訴。
    理  由
一、訊之被告戊○於警訊時、偵查中以及本院調查審理時，均承認有於附表所示之時
    間、地點，以前開方法竊取附表之物之行為，經核與被害人甲○○、丙○○於警
    訊時（偵卷第七、八頁參見），被害人乙○○、丁○○於警訊時（偵卷第九、十
    頁參見）、本院調查時（本院九十年七月十七日訊問筆錄參見）指述之情形相符
    ，並有被告於附表四之行為時所竊得之龍蝦三十隻及香菸六條（已發還被害人丁○○，偵卷第十三頁贓證物品認領保管收據參見），以及被告所有供前揭行為所
    用之手電筒、螺絲板手、起子各一支扣案可資佐證，是本件事證已臻明確，被告
    犯行堪予認定。
二、按攜帶兇器竊盜，祇須行竊時攜帶具有危險性之兇器為已足，並不以攜帶之初有
    行兇之意圖為必要；又無論上訴人等主觀上是否旨在行兇抑僅便利行竊，然在客
    觀上顯具有行兇之危險性，自屬兇器之一種，其攜帶而犯竊盜罪，應成立刑法第
    三百二十一條第一項第三款之罪；最高法院六十二年台上字第二四八九號、七十
    年度台上字第一六一三號判例分別可資參照。經查：被告於竊盜時所攜帶之螺絲
    板手、起子，在客觀上顯具有行兇之危險性，則依照前揭判例之意旨，堪認屬刑
    法第三百二十一條第一項第三款之「兇器」無訛。是核被告四次所為，均係犯刑
    法第三百二十一條第一項第二款、第三款之加重竊盜罪。被告先後四次行為，時
    間緊接，所犯之罪名及基本犯罪構成要件均相同，顯係基於概括犯意反覆為之，
    為連續犯，應依刑法第五十六條之規定，以一罪論，並加重其刑。又聲請併案審
    理之九十年度偵字第三五九一號卷，係被害人乙○○提出告訴，與經提起公訴之
    九十年度偵字第二八一八號卷內容相符，至被害人乙○○指稱尚失竊三次部分，
    並無證據證明係被告所為，併此敘明。查被告曾因侵占等案件，經本院合併執行
    有期徒刑五年確定，於八十二年十一月三日縮短刑期假釋出獄，復因竊盜案件，
    經本院判處有期徒刑一年二月，於八十三年五月十四日刑期起算，並因前開案件
    撤銷假釋，接續執行殘行二年一月二十五日，於八十五年七月二十三日縮短刑期
    假釋出監，於八十六年五月八日縮刑期滿執行完畢等情，有台灣高等法院被告全
    國前案紀錄表乙紙附卷可稽，被告前受有期徒刑之執行完畢後，五年以內再犯本
    件有期徒刑以上之罪，為累犯，應依刑法第四十七條之規定，加重其刑，並遞加
    重之。爰審酌被告犯罪動機、目的、犯罪手段、犯罪所得、所生之危險、犯後坦
    承犯行之態度以及甫因竊盜罪經判決二年四月，即再犯本件之罪等一切情狀，量
    處如主文所示之刑。扣案之手電筒、螺絲板手、起子各一支，為被告所有供其竊
    盜所用之物之事實，業據被告供承不諱，為被告所有供犯罪所用之物，應依刑法
    第三十八條第一項第二款宣告沒收。
三、據上論斷，應依刑事訴訟法第二百九十九條第一項前段，刑法第五十六條、第三
    百二十一條第一項第二款、第三款、第四十七條、第三十八條第一項第二款，判
    決如主文。
本案經檢察官吳金棟到庭執行職務。
中      華      民      國    九十      年      八      月    二十三    日
                              台灣新竹地方法院刑事第二庭
                                  法      官    蘇  嘉  豐
右正本證明與原本無異。
如不服本判決，應於判決送達後十日內向本院提出上訴狀( 應附繕本 )。
                                  書  記  官    賴  寶  合
中      華      民      國    九十      年      八      月    二十三    日
附錄論罪科刑法條全文：
刑法第三百二十一條
犯竊盜罪而有左列情形之一者，處六月以上五年以下有期徒刑：
一  於夜間侵入住宅或有人居住之建築物、船艦，或隱匿其內而犯之者。
二  毀越門扇、牆垣或其他安全設備而犯之者。
三  攜帶兇器而犯之者。
四  結夥三人以上而犯之者。
五  乘火災、水災或其他災害之際而犯之者。
六  在車站或埠頭而犯之者。
前項之未遂罰之。
附表：
┌──┬────────┬─────────┬───┬─────────┐
│編號│時            間│地              點│被害人│犯罪方法、被竊財物│
├──┼────────┼─────────┼───┼─────────┤
│一  │九十年三月間某日│新竹市○○路○段一│甲○○│竊取洋酒六瓶、龍蝦│
│    │早上            │四二號大螃蟹海產店│      │約三十餘隻。      ┤
│    │                │內                │      │                  │
│    │                │                  │      │                  │
├──┼────────┼─────────┼───┼─────────┤
│二  │九十年四月中旬某│新竹市○○路○段八│丙○○│竊取龍蝦約一百二十│
│    │日              │十號阿沙力海鮮餐廳│      │隻。              │
│    │                │                  │      │                  │
├──┼────────┼─────────┼───┼─────────┤
│三  │九十年四月二十六│新竹市○○路○段一│乙○○│竊取龍蝦約四十五隻│
│    │日早上九時許    │五六號之一、之二新│      │、紅蟳二十五隻、高│
│    │                │竹漁港海產餐廳    │      │粱酒三瓶、香菸六條│
│    │        │                  │      │、現金三千元。    │
├──┼────────┼─────────┼───┼─────────┤
│四  │九十年五月三日四│新竹市○○路○段七│丁○○│竊取龍蝦三十隻、香│
│    │時許            │一三號佳佳飲食店餐│      │菸六條。          │
│    │                │廳                │      │                  │
└──┴────────┴─────────┴───┴─────────┘


司法院資訊處製作；財團法人民間司法改革基金會備份。
